# 求助版主，涉及股权转让的少数股东权益

提问人：wxg17027 时间：2017-03-14 13:36:40
各位版主大大求助~~！！

回答人：chenyiwei
就是常规的收购少数股权的处理，在甲公司的合并报表层面，该33.33％股权收购价款 67 万元与对应的乙公司帐面净资产份额之间的差额调整资本公积。

提问人：wxg17027 时间：2017-03-14 20:01:13
谢谢陈版主，是否是用67w-(丙公司处置时的净资产数（3187825.82 10% ） + 乙公司处置时的净资产（ -1717956.97 30 ））？

回答人：chenyiwei
请检查，是否与你的股权结构图不符？

提问人：wxg17027 时间：2017-03-15 13:50:53
陈老师，丙公司10%的少数股东权益为站在甲公司角度，即70%丙公司股权+66.67%的乙公司股权30%乙对丙公司股权，为90%；故少数丙公司的少数股东权益为10%。
乙公司部分少数股东权益应该为33.33%，这边列错，故应该为67w-(丙公司处置时的净资产数（3187825.82 10% ） + 乙公司处置时的净资产（ -1717956.97 33.33%）？

回答人：chenyiwei
不能这样算。应当首先就乙持有丙的 30 ％股权进行模拟权益法核算，然后按调整后乙的净资产的33.33%与对价款 67 万元相比较，差额调整资本公积。